臺灣高等法院刑事判決　　　　　　　　96年度上易字第1067號
上　訴　人　臺灣臺北地方法院檢察署檢察官
被　　　告　甲○○
上列上訴人因偽造文書案件，不服臺灣臺北地方法院96年度易字
第267號，中華民國96年4月3日第一審判決（聲請簡易判決處刑
案號：臺灣臺北地方法院檢察署95年度偵字第24640號，原審法
院改依通常程序審理），提起上訴，本院判決如下：
    主   文
上訴駁回。
    理   由
一、本案經本院審理結果，認第一審以被告被訴使公務員登載不
    實文書罪，經調查結果，並不成立犯罪，諭知被告無罪，核
    無不當，應予維持，並引用第一審判決書記載之證據及理由
    （如附件）。
二、檢察官上訴意旨略以：公務員就其掌管業務文書有無實質審
    查之義務，須考察該項業務性質及處理流程之目的，對公務
    員處理該項事務時有無實質審查之具體規範來加以探究。本
    案依證人郭重佑於原審時之證言及卷附臺北市監理處車輛檢
    驗紀錄表所示，車輛檢驗紀錄表所定之機器檢驗項目乃由電
    腦依標準值自動判定是否合格，一般檢驗項目方是由檢驗員
    查核判定是否合格，至於檢驗結果總評則由電腦綜合儀器檢
    驗與一般檢驗結果判定是否合格，檢驗員對於應由電腦判定
    之偏滑檢測值所顯示之數據，並無判定是否合格之權限，並
    無實質審查義務可言，原判決認事用法尚嫌未洽，為此提起
    上訴，請將原判決撤銷，更為適當合法之判決等語。
三、經查：被告係以代客辦理檢驗車輛為業，於95年8月2日時在
    臺北市○○區○○路4段21號臺北市監理處受荷蘭商天遞公
    司臺灣分公司委託檢驗車牌號碼A9-411、A9-407、A9-691、
    A9-692號營業小貨車，於檢驗偏滑檢測項目時，雖違反規定
    ，將該4部車輛之車前軸右側車輪置於偏滑檢測儀器中間之
    固定板，使車輛右側車輪均未通過地面上之偏滑檢測儀器，
    造成電腦無法判讀真正偏滑檢測值，致該監理處負責檢驗之
    公務員郭重佑陷於錯誤，誤以該4部車輛之偏滑測試均檢驗
    合格，而登載於其職務上所掌之車輛檢驗紀錄表之公文書。
    惟監理機關為確保檢測數值之真實性，對於監理代辦人員代
    辦車輛檢驗是否合格一事，仍應經實質審查以判斷檢測數值
    真實與否，並非一經聲明或一經電腦列出車輛檢驗為合格數
    值，即有登載為合格之義務，被告所為並不成立刑法第214
    條之使公務員登載不實罪，業據原審於判決中詳敘其所憑之
    證據及認定之理由（見原審判決書第4-5頁理由六）。原審
    以被告所為不成立犯罪，諭知被告無罪，並無不當，檢察官
    猶執前詞上訴，為無理由，應予駁回。
據上論斷，應依刑事訴訟法第368條、第373條，判決如主文。
本案經檢察官陳玉珍到庭執行職務。
中　　華　　民　　國　　96　　年　　6 　　月　　28　　日
　　　　　　　　　刑事第十七庭  審判長法　官  趙功恆
　　　　　　　　　　　　　　　　　    法　官  高明哲
　　　　　　　 　 　　　　　　　　　　法　官  孫惠琳
以上正本證明與原本無異。
不得上訴。
                                      書記官  魏汝萍
中　　華　　民　　國　　96　　年　　6 　　月　　28　　日
